【裁判字號】    97,抗,732
【裁判日期】    970630
【裁判案由】    強制執行
【裁判全文】
臺灣高等法院民事裁定                   97年度抗字第732號
抗  告  人  皓中資產管理有限公司
法定代理人  乙○○
上列抗告人因與相對人甲○○等間強制執行事件，對於中華民國
97年4月11日臺灣臺北地方法院97年度執字第25670號所為裁定提
起抗告，本院裁定如下：
    主  文
原裁定廢棄。
    理  由
一、本件抗告意旨略以：債權讓與之通知，為觀念通知，不以債
    務人承諾為必要，伊既已向原法院聲請公示送達，而原法院
    竟以伊未補正本件執行名義之債權讓與通知為由，裁定駁回
    伊本件強制執行之聲請，顯屬違誤，求予將原裁定廢棄云云
    。
二、按債權之讓與，非經讓與人或受讓人通知債務人，對於債務
    人不生效力；但法律另有規定者，不在此限。民法第297條
    第1項定有明文。次按，表意人非因自己之過失，不知相對
    人之姓名、居所者，得依民事訴訟法公示送達之規定，以公
    示送達為意思表示之通知，同法第97條亦有明文。又，債權
    人聲請強制執行不合程式或有其他欠缺而可以補正者，應定
    相當期間通知補正，辦理強制執行事件應行注意事項第3條
    第1項亦有規定。經查：
    (一)、本件執行名義之原債權人台東區中小企業銀行股份有限
        公司於民國（下同）93年2月26日，將相對人尚未清償
        之債權，依金融機構合併法第15條第1項第1款及第18條
        第3項規定，讓與案外人新豐資產管理股份有限公司（
        ，該公司於96年9月6日又將前開債權轉讓予案外人亞太
        金聯資產管理股份有限公司（下稱亞太公司），亞太公
        司再於97年1月11日將前開債權轉讓予抗告人等情，有
        卷附台灣桃園地方法院（下稱桃園地院）90年12月31日
        桃院丁民執木字第15098號債權憑證、原法院90年度促
        字第19718號支付命令及確定證明書、桃園地院91年度
        促字第15358號支付命令及確定證明書、讓渡書、債權
        讓與證明書、借據、登報公告可憑（見原法院卷第6至
        24頁），足見前開債權讓與行為，顯已對抗告人發生效
        力。
    (二)、惟抗告人因未提出將前開債權讓與通知相對人之證明文
        件，故前開債權讓與通知尚未對相對人發生效力。是以
        ，抗告人執前開債權之執行名義，向原法院聲請本件強
        制執行時，因未提出前開債權讓與通知相對人之證明文
        件，經原法院命其於7日內補正乙情，固有卷附原法院
        97年3月27日北院隆執卯字第056701號通知可參（見原
        法院卷第31頁）；然抗告人於收受上開限期補正通知後
        ，即以相對人送達處所不明並提出其等戶籍謄本，具狀
        向原法院聲請公示送達（見原法院卷第33至38頁聲請狀
        、戶籍謄本）以補正前開債權讓與之通知，則原法院自
        應就抗告人前開公示送達之聲請先為處理（例如：審酌
        該公示送達聲請是否符合民法第97條之要件，並依辦理
        強制執行事件應行注意事項第3條第1項酌定「相當期間
        」，通知抗告人向原法院民事庭聲請公示送達，如逾上
        開「相當期間」仍未補正，即予駁回）。而原法院未就
        抗告人前開公示送達之聲請先為處理，即遽以抗告人迄
        未補正前揭債權讓與通知證明文件為由，裁定駁回抗告
        人本件強制執行之聲請，依法自有未洽。
    (三)、從而，抗告意旨執此指摘原裁定不當，聲明廢棄，為有
        理由。爰由本院將原裁定廢棄，發回原法院另為適當之
        處理。
三、據上論結，本件抗告為有理由，爰裁定如主文。
中    華    民    國    97    年     6    月    30    日
                    民事第十三庭
                        審判長法  官  黃嘉烈
                              法  官  吳燁山
                              法  官  楊絮雲
正本係照原本作成。
本裁定除以適用法規顯有錯誤為理由，並經本院許可外，不得再
抗告。如提起再抗告，應於收受後10日內委任律師為訴訟代理人
向本院提出再抗告狀。並繳納再抗告費新台幣１千元。（強制執
行法第30條之1準用民事訴訟法）
中    華    民    國    97    年    7     月    3     日
                              書記官  鄭淑昀


司法院資訊處製作；財團法人民間司法改革基金會備份。
